臺灣高等法院刑事判決
109年度上易字第1304號
上  訴  人  
即  被  告  高傳青


上列上訴人因恐嚇等案件，不服臺灣桃園地方法院107年度易字
第1394號，中華民國109年6月3日第一審判決（起訴案號：臺灣
桃園地方檢察署106年度偵字第27817號），提起上訴，本院判決
如下：
    主  文
原判決撤銷。
甲○○共同犯恐嚇取財未遂罪，處有期徒刑柒月。
    事  實
一、甲○○（綽號大摳青）與徐文淼（經原審通緝中）因知悉乙○○
    以其所承租位於桃園市○○區○○路000 號之屋供不特定年長者
    聚會打牌，竟欲藉此索討不法利益而共同為己不法所有而共
    同基於恐嚇取財之犯意聯絡，先由甲○○與某真實姓名年籍不
    詳之人於民國106 年5 月14日至乙○○前址租屋處，向在場之
    楊呂照及黃裕娥等人表示要找乙○○，惟因乙○○不在而無功而
    返，嗣甲○○與徐文淼遂接續前揭恐嚇取財之犯意聯絡，而接
    續各為下列行為：
（一）甲○○與徐文淼於106 年5 月14日後2 週之某日，偕同真實
      姓名年籍不詳之數名男子（無證據證明係未滿18歲之少年
      ）合計共約5 、6 人共赴乙○○前址租屋處後，其等即先以
      腳踹門，待當時在屋內之楊呂照開門後，其等即一同進屋
      表示要找乙○○，待在場之楊呂照、黃裕娥等人表示乙○○不
      在屋內，甲○○竟持槍（無證據證明係具有傷殺力之制式或
      改造手槍）朝天花板作勢開槍，徐文淼等人則徒手將乙○○
      置於前址處所內之電視及桌椅等物翻砸在地（無證據證明
      此等物品因此損壞不堪使用），而後甲○○並向在場者恫稱
      ：要乙○○每月給新臺幣（下同）3 萬元，若不給3 萬元將
      會再來等語，在場之楊呂照、黃裕娥旋將甲○○所為前揭以
      加害他人生命、身體及財產以為恫嚇同時要求付款之情轉
      知乙○○，致乙○○因此心生畏懼。
（二）另甲○○又接續前揭恐嚇取財犯意，於106 年8 月30日駕駛
      車牌號碼0000-00 號自用小客車至乙○○前址處所門口與乙
      ○○碰面之際，向乙○○恫稱：我已經把話說出去了，不可能
      會收回，你要一個月交給我3 萬元保護費等語，待乙○○以
      其若再來將報警以為回應之際，甲○○即再稱：我「少年」
      很多，很多人可以擔等語，而以前揭倘乙○○拒絕付款將對
      其人身安全有所危害之言語內容恫嚇乙○○，惟乙○○雖因此
      心生畏懼，仍當場拒絕付款而不遂。
（三）又甲○○因其以前開方式恫嚇以向乙○○索款之舉未有得逞，
      其遂接續前開與徐文淼共同恐嚇取財之犯意聯絡，復另與
      徐文淼再共同基於侵入住宅及毀損他人物品以達其等向乙
      ○○恐嚇取財目的之犯意聯絡，由甲○○指示徐文淼續向乙○○
      為恐嚇取財之舉後，徐文淼遂於106 年9 月20日邀莊焱（
      原名：莊凱文，另案偵查通緝中，未據起訴）及陳政杰（
      另案偵辦中，未據起訴）共同基於侵入住宅及毀損他人物
      品以達其等向乙○○恐嚇取財目的之犯意聯絡，同赴乙○○前
      址處所，待徐文淼、莊焱及陳政杰於106 年9 月20日15時
      25分許共赴乙○○前址租屋處門外，陳政杰即依徐文淼指示
      翻越乙○○前址處所外牆，進而侵入該屋開啟大門，以便徐
      文淼及莊焱一同侵入該租屋處，待其等一同進入前址租屋
      處之室內客廳後，徐文淼及莊焱旋各以持所攜之棍棒敲打
      、揮擊，抑或以徒手將物品翻倒等方式，損壞屋內屬乙○○
      所有或管領使用之沙發1 組、電視2 台、茶几及茶具各1 
      組、窗戶玻璃5 面、電鍋1 個、飯桌1 張、天花板吊燈1 
      組、桌子2張及椅子8 張等物，致該等物品均不堪使用而
      足生損害於乙○○，期間徐文淼並出言要求乙○○需給付3 萬
      元，待徐文淼等人離去，楊呂照即將徐文淼等人侵入毀損
      並要求付款之舉告知乙○○，致乙○○因此心生畏懼。嗣經乙
      ○○報警處理，始經警循線查悉上情。
二、案經乙○○訴由桃園市政府警察局桃園分局移送臺灣桃園地方
    檢察署檢察官偵查起訴。
    理  由
壹、證據能力方面：
一、按被告以外之人於偵查中向檢察官所為之陳述，除顯有不可
    信之情況者外，得為證據，刑事訴訟法第159 條之1 第2 項
    定有明文。又按被告以外之人於審判外之陳述，雖不符刑事
    訴訟法第159 條之1 至之4 之規定，而經當事人於審判程序
    同意作為證據，法院審酌該言詞陳述或書面陳述作成時之情
    況，認為適當者，亦得為證據；當事人、代理人或辯護人於
    法院調查證據時，知有第159 條第1 項不得為證據之情形，
    而未於言詞辯論終結前聲明異議者，視為有前項之同意，刑
    事訴訟法第159 條之5 第1 、2 項亦分別定有明文。經查，
    證人即告訴人乙○○以及證人楊呂照、黃裕娥於偵查中向檢察
    官所為之證述，均經具結，復查無顯不可信之情，故依前開
    規定，自均具有證據能力。另證人徐文淼、莊焱、陳政杰、
    乙○○、楊呂照及黃裕娥各於警詢中所為之證述，被告甲○○於
    原審審理時表示均不爭執其等證據能力（見原審易字卷第31
    頁反面），且迄於言詞辯論終結前，亦未就該等證據主張有
    刑事訴訟法第159 條第1 項不得為證據之情形，本院審酌該
    等證據作成之情況，認無不適當情事，是依前開規定，亦均
    有證據能力，併予敘明。
二、其餘本件認定事實所引用之卷內所有卷證資料（包含書證、
    物證等證據）之證據能力，檢察官及被告於原審審理時均不
    爭執，且無證據證明係公務員違背法定程序所取得，書證部
    分復無顯不可信及證據力明顯低下之情形，爰均認具有證據
    能力。
貳、認定犯罪事實之依據及理由：
一、被告甲○○經合法傳喚未到庭，據其於原審固坦承其於106 年
    8 月30日確有駕車前往告訴人乙○○上址租屋處，惟矢口否認
    有何恐嚇取財、侵入住宅、毀損犯行，辯稱：我於106 年5 
    月14日及同年5 月14日後2 週之某日，並無至告訴人租屋處
    找告訴人，至於於106 年8 月30日至告訴人租屋處，是向告
    訴人詢問他是否願意讓我以一股股金3 萬元入一股，因為我
    認為告訴人提供租屋處給賭客賭四色牌，生意不錯，所以才
    問他是否願意讓我入股，另我並無叫徐文淼等人於106 年9 
    月20日至告訴人租屋處為毀損之舉云云。經查，被告於106 
    年8 月30日，確有駕駛車號0000-00 號自小客車至告訴人上
    址租屋處前與告訴人碰面，業據被告於原審審理中供承在卷
    （見原審易字卷第29頁），核與告訴人於偵查中就此部分所
    為證述，情節相符（見偵字27817 號卷第16頁、第94頁反面
    ），並有現場監視錄影翻拍照片3 張在卷可稽（見偵字2781
    7 號卷第50頁及其反面）；另徐文淼於106 年9 月20日確有
    邀同莊焱及陳政杰共赴告訴人上址租屋處，待徐文淼、莊焱
    及陳政杰於106 年9 月20日15時25分許共赴告訴人上址租屋
    處門外，其等即在共同以事實欄一、（三）所示分工方式侵
    入告訴人租屋處後，再共同以事實欄一、（三）所示方式毀
    損告訴人置於如事實欄一、（三）所示物品，並致該等物品
    不堪使用等情，亦為被告於原審審理中所不爭執，核與告訴
    人及證人楊呂照、黃裕娥各於警詢或偵訊中，就告訴人上址
    租屋處確於106 年9 月20日遭人翻牆侵入進而毀損屋內物品
    等情所為之證述（見偵字27817 號卷第14頁及其反面、第20
    頁及其反面、第94頁反面至95頁）、證人徐文淼、莊焱及陳
    政杰於警詢或偵訊中，就其等確於106 年9 月20日有侵入告
    訴人上址租屋處進而毀損屋內物品等情所為之證述（見偵字
    27817 號卷第11頁反面至12頁、第72至73頁反面、第81至82
    頁、第113 頁反面），情節大致相符，復有監視錄影翻拍照
    片及現場照片共11張在卷可證（見偵字27817 號卷第35頁、
    第51至52頁反面）。是此部分事實，首堪認定。
二、被告確有意圖為己不法所有而為如事實欄一、（一）、（二
    ）所示之恐嚇取財未遂行為：
（一）查證人楊呂照於警詢時證稱：我於某日14時至15時許與朋
      友在告訴人上址租屋處聊天時，警方所提供犯罪嫌疑人指
      認表編號5 綽號「大胖青」之人（即被告）與其他一群人
      在外敲門，後來有人去開門，大胖青帶人進屋後，他就手
      持黑色槍枝朝天花板作勢要開槍，並說要向乙○○索取3萬
      元，我們跟他說乙○○不在屋內，之後他帶來的其他人就破
      壞屋內家具等物而後離開，我只知道大胖青當時進屋是要
      向乙○○索取3 萬元等語明確（見偵字27817 號卷第22頁反
      面至23頁）；後於偵訊中結證稱：母親節該次我與黃裕娥
      及幾位歐巴桑在現場（指告訴人上址租屋處泡茶及打麻將
      ），大胖青要進來說要找乙○○，第二次則是有5、6 人來
      踹門，我們就有人去開門，當下大胖青還有拿一把槍朝天
      花板指著作勢要開，很多老人家都怕的要死等語甚詳（見
      偵字27817 號卷第94頁反面至95頁）。另證人黃裕娥於偵
      訊中結證稱：我在壽山路（指告訴人上址租屋處）遇到大
      胖青的時間跟楊呂照一樣，第一次是乙○○回去南部時，有
      兩個人進來壽山路（指告訴人上址租屋處）後就坐在沙發
      上說要找乙○○，我們說他不在，這兩個人就回去了，第二
      次大胖青跟跟少年約5 、6 人來，我們看到他們帶人來踹
      門，大胖青叫我們開門，楊呂照就去開門，大胖青進來後
      就說要找乙○○，我們說他不在，大胖青就拿槍朝天花板作
      勢要擊發，之後他旁邊的少年就開始動手翻電視、桌子，
      翻完後大胖青就說要乙○○給他3 萬元，如果不給他3 萬元
      他還是會來，講完就離開等語明確（見偵字27817 號卷第
      95頁）；後於原審審理中結證稱：乙○○位於桃園市○○區○○
      路000 號之租屋處於106 年5 月底有遭人砸毀屋內物品，
      我當時在場，我在客廳坐，他們有好幾人進來，他們是撞
      門，進來之後就翻桌，他們就是要找乙○○，但乙○○不在，
      然後就開始砸物品，在庭的甲○○當時也有在現場，我們有
      將現場被砸之事告訴乙○○，並跟乙○○說他們說要一個月拿
      3 萬元，不給的話還會來找碴，另這次現場有人拿槍出來
      比向天花板，我不知道該槍是真槍還是假槍，拿槍這樣做
      的人就是在庭被告甲○○等語綦詳（見原審易字卷第175 至
      176 頁反面）。又告訴人前於警詢中證稱：106 年8 月30
      日駕駛車號0000-00 號汽車來找我之人就是大胖青，也就
      是警方提供之犯罪嫌疑人指認表編號5 之人（即被告），
      當天他找我以恐嚇口氣問我是否要每月繳交保護費3 萬元
      給他，並表示若不從他將唆使小弟前來傷並毀損屋內家具
      ，致我心生畏懼等語明確（見偵字27817 號卷第16頁及其
      反面）；後於偵訊中結證稱：我有承租上址房屋供鄰居打
      麻將娛樂，甲○○就認為我這邊有利可圖，好幾個月前就跟
      我說要我一個月付3 萬元給他，我跟他說我這裡是老人家
      在打麻將，沒有利頭也沒有人在抽成，甲○○仍來找過我，
      有時我不在家，在106 年5 月每親節2 週後，我要去宜蘭
      的路上，黃裕娥及楊呂照跟我說大胖青帶少年來還有拿槍
      ，並將電視翻倒而要求我付他3 萬元，之後他又於106 年
      8 月30日來找我，我當時不肯讓他進屋而在屋外跟他談，
      大胖青說他話已經說出去了，不可能會收回，並要我一個
      月交給他3 萬元，我跟他說他若再來我會報警，他說他少
      年很多，有很多人可擔，我並不認識大胖青，跟他也沒有
      債務關係，大胖青一直跟我說我來住壽山路這裡他要保護
      我，要我給他保護費等語甚詳（見偵字27817 號卷第94頁
      反面至95頁反面）。
（二）綜觀證人楊呂照、黃裕娥及告訴人所為之上開證述，證人
      楊呂照與黃裕娥就被告曾先至告訴人上址租屋處表示要找
      告訴人未果而後離去，復又偕同男子數人共赴告訴人上址
      租屋處找告訴人，被告並於知悉告訴人斯時不在後，猶持
      槍枝朝天花板作勢射擊，且續由其所率男子對現場家具等
      物施暴砸毀，期間被告並出言向告訴人索討3 萬元等情，
      除各自前後證述一致，更彼此互核相符，而未見有何明顯
      兩歧迥異之處，且其等證述內容，亦核與告訴人所為有關
      其於106 年5 月母親節過後2 週某日在前往宜蘭途中，經
      楊呂照與黃裕娥告知上址租屋處遭被告持槍並率人入屋翻
      砸物品並欲向其索討3 萬元之上開證述，情節相符；另告
      訴人就被告確於106 年8 月30日向其為如事實欄一、（二
      ）所述之恫嚇言語，藉以向其索討每月3 萬元保護費等情
      ，亦前後證述一致而未有兩歧之處，則證人楊呂照、黃裕
      娥及告訴人所為之上開證述，自均顯具相當之可信性，被
      告上開所辯，已難值採信。再觀諸卷內事證並佐以證人楊
      呂照、楊呂照及告訴人自偵查迄至原審審理中所各為之證
      述暨被告自偵查迄至原審審理中所為之供述，在在可認告
      訴人、證人楊呂照及黃裕娥與被告於本案發生前實互不相
      識，且與被告間並未有何恩怨故咎，以致告訴人及證人楊
      呂照、黃裕娥於偵訊抑或原審審理中，經檢察官或原審告
      知刑法偽證罪之處罰及證人據實證述之義務並命其具結後
      ，猶有甘冒偽證刑責重罰此重大風險而故為編造被告確於
      上開時、地率眾至告訴人上址租屋處而為上揭恐嚇之舉以
      欲向告訴人每月索討3 萬元此等不利被告之虛偽證述之動
      機與必要，基此復亦足徵，證人楊呂照、黃裕娥及告訴人
      各所為之上開證述，非但可信，更屬真實，被告確有為如
      事實欄一、（一）及（二）所述之恐嚇行為，堪認無疑。
      被告徒以上開空言為辯，自屬其事後為求避責所為之匿飾
      虛言，毫無足採。
（三）被告確於事實欄一、（一）、（二）所述時、地，各以如
      事實欄一、（一）、（二）所述方式恐嚇告訴人、證人楊
      呂照、黃裕娥等人，以欲藉此向告訴人索討每月3 萬元保
      護費等情，既經本院認定如上，且被告自偵查迄至原審審
      理中，除均矢口否認其有何向告訴人索取每月3 萬元保護
      費之情，更未曾說明其要求告訴人需按月給付3 萬元之合
      法依據為何，則其以事實欄一、（一）、（二）所述方式
      恐嚇告訴人，自意在藉此使告訴人因心生畏懼而屈服付款
      甚明，則被告於為該等行為之際，其主觀上自均具不法所
      有意圖而具恐嚇取財犯意，亦灼然可認。至被告於原審審
      理中針對其有無向告訴人索討3 萬元該情雖辯稱，其係詢
      問告訴人是否願讓其以每股3 萬元之股金入股一股云云，
      然倘被告斯時係欲自行出資3 萬元以作為投資告訴人之用
      ，其於106 年5 月間及8 月30日至告訴人上址租屋處找告
      訴人或與告訴人碰面之際，理當係向在場之楊呂照、黃裕
      娥或告訴人表示欲出資現金3 萬元以為投資，焉有逕以上
      開恐嚇方式恫嚇告訴人，並明確表示要求告訴人給付3 萬
      元款項之理？依此堪認，被告前開所辯，亦係事後避責虛
      言，洵無足採；又被告原審審理中雖另提出其與告訴人於
      107 年9 月1 日所簽立，內容表示告訴人與被告因有股東
      上之糾紛致生誤會，經友人協調化解誤會之文書1 份（見
      原審審易字卷第42頁），然被告確有上開恐嚇取財未遂之
      舉，業經本院認定如上，且告訴人自警詢至偵訊中，除明
      確證稱被告有向其索討3 萬元保護費之舉外，從未提及其
      與被告間有何股東糾紛，是被告所提出之前開文書，至多
      可認係告訴人事後為與被告息事寧人所簽，尚不足採為有
      利被告之認定，更無從阻卻被告上揭恐嚇取財未遂犯行之
      成立，併予敘明。
三、被告確意圖為己不法所有而與徐文淼、莊焱及陳政杰共為如
    事實欄一、（三）所示之恐嚇取財未遂、侵入住宅、毀損行
    為：
（一）徐文淼、莊焱及陳政杰確於106 年9 月20日15時25分許共
      赴告訴人上址租屋處門外，進而共同以如事實欄一、（三
      ）所示方式侵入告訴人租屋處後，再共為如事實欄一、（
      三）所示之毀損行為等情，業經本院認定如上；另證人楊
      呂照前於警詢中已明確證稱：當日（指106 年9 月20日）
      有三名陌生男子（即徐文淼、莊焱及陳政杰）爬牆進來，
      一進來就罵三字經並要乙○○給他們3 萬元，接著他們就開
      始砸屋內的家具及家電等物（見偵字27817 號卷第20頁反
      面）；且證人楊呂照就本案所為證述並無刻意虛捏不實證
      述之動機與必要，從而堪值信實，亦經本院認定如上，則
      徐文淼、莊焱及陳政杰當日共同侵入告訴人上址租屋處進
      而為上開毀損行為之際，確有對在場之人出言表示要求告
      訴人給付3 萬元此情，即堪認定。
（二）觀諸徐文淼、莊焱及陳政杰因本案各於警詢及偵訊中之證
      述，除徐文淼於警詢中有明確陳稱當日至告訴人上址租屋
      處，係為向人要3 萬元外（見偵字27817 號卷第11頁反面
      ），莊焱及陳政杰於警詢中均陳稱，其等係應徐文淼之邀
      前往為毀損之舉（見偵字27817 號卷第73頁反面），則當
      日對在場之人出言要求告訴人需給付3 萬元者，當係徐文
      淼無疑。惟徐文淼針對其當日究係何故而欲索討3 萬元款
      項此節，其於警詢中先稱：我去該處向「阿德」要3 萬元
      賭債云云；後於偵訊中供稱：我在那邊賭博贏了，要跟「
      阿德」收賭債，因為當時賭客沒錢要跟阿德借，所以我找
      「阿德」要，我沒記憶是何時去告訴人租屋處賭牌，也未
      有跟「阿德」就債款簽立本票等書面，並非甲○○叫我去的
      云云（見偵字27817 號卷第11頁反面、第113 頁反面）。
      依徐文淼前揭供述，倘其確有在告訴人上址租屋處賭博而
      對在場賭客有賭金未取，其追討賭金之對象理當為該名賭
      客，焉有任向其所稱之現場負責人「阿德」索討之理？又
      徐文淼就其究係何時至該處賭博而對何人受有賭金未領各
      節，均未明確指述，且證人楊呂照已就當日侵入者係明確
      出言要告訴人給付3 萬元證述如前，而從未提及當日有何
      人出言要求「阿德」給付3 萬元賭債之情，則徐文淼辯稱
      當日係為向「阿德」追討3 萬元賭債，方為上開侵入住宅
      毀損之舉，顯屬虛妄而不值採信。再衡諸被告於事實欄一
      、（一）及（二）所述時間，各有至告訴人上址租屋處以
      上揭恐嚇方式以欲向告訴人不法索討每月3 萬元保護費等
      情，既經本院認定如上，且徐文淼於原審準備程序中業就
      其與被告已熟識10餘年供述明確，則徐文淼於106 年9 月
      20日率眾至告訴人上址租屋處以上揭侵入住宅毀損財物方
      式，藉此要求告訴人給付3 萬元之目的，除係與被告、莊
      焱及陳政杰共同基於藉該等侵入住宅毀損方式恫嚇告訴人
      ，以促使告訴人於受此威嚇下按月給付3 萬元保護費之恐
      嚇取財、侵入住宅及毀損之犯意聯絡下所為，別無其他，
      是被告確有與徐文淼、莊焱及陳政杰共同以如事實欄一、
      （三）所示之侵入住宅毀損財物之方式，藉此恫嚇告訴人
      以欲迫使告訴人按月給付3萬元保護費惟嗣仍因告訴人拒
      絕付款而未得逞之恐嚇取財未遂及侵入住宅暨毀損等犯行
      ，亦均堪認定。被告空言否認其與該等行為有關，自無足
      採。
四、綜上所述，本件事證明確，被告犯行洵堪認定，應予依法論
    科。
參、論罪科刑部分：
一、查被告行為後，刑法第306 條、第354 條於108 年12月25日
    修正公布，並自同年月27日施行，然因上開2 罪於該次修正
    僅就罰金刑部分修正，核與修正前適用刑法施行法第1 條之
    1 第2 項之規定相同，所定罰金刑之最高數額，於上開條文
    修正前仍屬一致，故無新舊法比較問題，而應逕予適用裁判
    時法，先予敘明。
二、核被告所為，係犯刑法第346 條第3 項、第1 項之恐嚇取財
    未遂罪、同法第306 條第1 項侵入住宅罪及同法第354 條之
    毀損他人物品罪。被告已著手實施恐嚇取財之構成要件行為
    而未遂，應依刑法第25條第2 項之規定，減輕其刑。被告就
    上開犯行與徐文淼、莊焱及陳政杰具犯意聯絡及行為分擔，
    應論以共同正犯。
三、罪數之說明：
（一）接續犯：
      被告於事實欄一、（一）至（三）各次所為之恐嚇取財未
      遂行為，係於密接時間為之，侵害之法益相同，顯係基於
      單一恐嚇取財犯意而為之數個舉動，各行為之獨立性極為
      薄弱，依一般社會健全觀念，在時間差距上，難以強行分
      開，為接續犯，僅構成單純一罪。
（二）想像競合：
      按行為人所犯特定罪之時間、地點，在自然意義上雖非完
      全一致，然就事件整體過程予以觀察後，若形式上獨立之
      行為，彼此間具有全部或一部不可割之一致性或事理上之
      關聯性，且犯罪目的單一，依一般社會通念，認應評價為
      一行為時，自應適用想像競合犯之規定論以一罪，方符合
      刑罰公平原則。被告於事實欄一、（三）所述時、地，與
      徐文淼、莊焱及陳政杰共同侵入告訴人上址租屋進而毀損
      屋內財物之目的，既係為藉此恫嚇告訴人以達其等向告訴
      人恐嚇取財之目的，被告與徐文淼、莊焱及陳政杰主觀上
      顯係基於同一犯罪決意及預定計畫，進而於密接時間分別
      為上述行為，則依一般社會通念，被告所為上述各行為間
      ，既具有該事理上之關聯性，且彼此間具有不可分割之一
      致性，在法之評價上以評價為一行為較妥適，是被告於事
      實欄一、（三）所述時、地，係以一行為接續犯恐嚇取財
      未遂罪並同時觸犯侵入住宅罪及毀損他人物品罪，為想像
      競合犯，應依刑法第55條之規定，從一重之恐嚇取財未遂
      罪處斷。另檢察官於起訴書之被告所犯法條欄中，雖漏未
      論及刑法第306 條第1 項之侵入住宅罪及同法第354 條之
      毀損他人物品罪，然起訴書既已於犯罪事實欄中，就被告
      係與徐文淼基於共同犯意聯絡而指示徐文淼為如上開事實
      欄一、（三）所示之舉而已就此等侵入住宅及毀損之犯罪
      事實有所載明，自為起訴效力所及而為本院所應併予審究
      ，附此敘明。
四、被告前因違反毒品危害防制條例案件，經臺灣桃園地方法院
    以101 年度審訴字第314 號判決有期徒刑7 月確定，接續前
    案有期徒刑1年執行，後於102 年1 月3 日假釋出獄付保護
    管束，並於102 年6 月15日縮刑期滿，假釋未經撤銷視為執
    行完畢，其於有期徒刑執行完畢5 年後，再犯本案有期徒刑
    以上之罪，為累犯。然依據司法院大法官釋字第775 號解釋
    意旨，被告縱使依現行刑法第47條規定構成累犯時，應依解
    釋意旨具體審酌所執行完畢之前案與執行完畢後再次違犯之
    後案（即本案）有無法益侵害之類似性、手段之關聯性、二
    者相距之期間等情，綜合審酌被告於前案刑罰執行完畢後，
    是否仍不足產生警惕作用，猶再度違犯類似之犯罪，得認其
    對於刑罰之反應力顯然薄弱，而有必要加重後罪本刑至二分
    之一處罰；本院量及本案情節，認被告雖有毒品前科，然在
    本罪之法定刑度範圍內已足以評價被告犯行，況且其構成累
    犯之前案犯行為毒品案件，與本案罪質並無相類或同一性，
    且已於執行完畢近4 年時再犯本案之罪，衡量後無再依累犯
    規定加重之必要。
五、原審認被告罪證明確，予以論罪科刑，固非無見。惟查：原
　　判決認被告與徐文淼間，有犯意聯絡及行為分擔，為共同正
　　犯，然於主文欄竟漏列「共同」一詞，且未將莊焱及陳政杰
　　同列為共犯，即有不合；被告上訴意旨，否認犯罪，雖無理
　　由，惟原判決既有可議，自應由本院予以撤銷改判。爰以行
　　為人責任為基礎，審酌被告與告訴人互不相識，竟為需索財
　　物，而多次接續以如事實欄所述之強暴及言語恫嚇方式恐嚇
　　告訴人，以欲為己獲取以保護費為名之不法財產利益，致告
　　訴人之身心及居家安寧因此受有重大侵害，所為非是且惡性
　　非輕，本即不宜輕縱，又被告犯後猶飾詞卸責，矢口狡辯，
　　態度頑劣，復兼衡其犯罪動機、目的、素行、犯後迄今未曾
　　賠償告訴人所受損害、於警詢中自陳國中肄業之智識程度、
　　家庭經濟狀況勉持之生活狀況暨告訴人在其與被告所簽立之
　　上開文書中表示願請法院對被告從輕發落之量刑意見等一切
　　情狀，量處有期徒刑7月，以資懲儆。
六、被告經合法傳喚，無正當理由未到庭，爰不待其陳述逕行判
    決，併此敘明。
據上論斷，應依刑事訴訟法第369條第1項前段、第364條、第299
條第1項前段、第371條，刑法第28條、第55條、第346條第3項、
第1項、第25條第2項條，判決如主文。
本案經檢察官鄭龍照到庭執行職務。
中　　華　　民　　國　　109 　年　　9 　　月　　23　　日
                  刑事第十六庭  審判長法　官  葉騰瑞
                                      法　官  陳芃宇
                                      法　官  莊明彰
以上正本證明與原本無異。
不得上訴。
                                      書記官  蘇佳賢
中　　華　　民　　國　　109 　年　　9 　　月　　23　　日
附錄：本案論罪科刑法條全文　　　　　　　　　　　　　　　
中華民國刑法第346條
意圖為自己或第三人不法之所有，以恐嚇使人將本人或第三人之
物交付者，處 6 月以上 5 年以下有期徒刑，得併科 3 萬元以
下罰金。
以前項方法得財產上不法之利益或使第三人得之者，亦同。
前二項之未遂犯罰之。
中華民國刑法第306條
無故侵入他人住宅、建築物或附連圍繞之土地或船艦者，處 1
年以下有期徒刑、拘役或 9 千元以下罰金。
無故隱匿其內，或受退去之要求而仍留滯者，亦同。
中華民國刑法第354條
毀棄、損壞前二條以外之他人之物或致令不堪用，足以生損害於
公眾或他人者，處 2 年以下有期徒刑、拘役或 1 萬 5 千元以
下罰金。